# 请教陈版主：关于母子公司与第第三方形成售后租回经营租赁的问题

提问人：yufli 时间：2018-04-19 11:40:50
一、三方关系A公司为母公司，B公司是A公司的全资子公司，以前年度B生产的产品都销售给A，很少对外销售 ，B生产的产品属于固定资产范畴，公司按照 15 年折旧 C公司为某上市公司子公司二、基本情况 1 、 2018 年 1 月，B向C签订采购合同，B将一批产品卖给C，售价 10000 万元 2 、 2018 年 2 月，A与C签订租赁合同，A向C租赁的就是B出售给C的产品，租期 3 年，三年租金 7500 万元（不折现情况下） 3 、根据A与C的合同条款约定，可以判断该租赁形成经营租赁三、问题 1 、AB公司单体报表如何进行财务处理 2 、在AB公司的合并报表中，是否可以处理为售后租回形成经营租赁而抵消，如何抵消

回答人：chenyiwei
如果“根据A与C的合同条款约定，可以判断该租赁形成经营租赁”的判断是合理的，且B出售给C、A从C租入的作价都是公允的（按照各自的公允价值成交），则在B的个别报表层面可以确认商品销售，A的个别报表层面按经营租赁租入处理；在AB的合并报表中，按照售后回租构成经营租赁进行会计处理，不抵销和调整销售收入和租金支出。 当然，如果上述前提不成立，则结果会有不同，需另外讨论。

提问人：lhb528 时间：2018-04-21 10:27:50
能否这样理解：个别报表层面不考虑各自公允价值，分别按销售商品和经营租赁租入处理；合并报表层面作为售后租回形成经营租赁，根据该批产品的公允价值、租金的公允价值进行相应的处理。假设产品销售价格与公允价值相同，租金的公允价值为 6000 万元与租金差异 1500 万元如何处理？是否应作为融资费用？

回答人：chenyiwei
基本可以这样理解。